【裁判字號】    90,易,1571
【裁判日期】    900523
【裁判案由】    電子遊戲場業管理條例等
【裁判全文】
臺灣高雄地方法院刑事判決                          九十年度易字第一五七一號
    公  訴  人  臺灣高雄地方法院檢察署檢察官
    被      告  丙○○
右列被告因違反電子遊戲場業管理條例等案件，經檢察官聲請簡易判決處刑（八十九
年度偵字第一０九三號），本院高雄簡易庭認不宜以簡易判決處刑，移送本院改依通
常程序審理，本院判決如左：
    主  文
丙○○違反未依電子遊戲場業管理條例辦理營利事業登記不得經營電子遊戲場業之規
定，處拘役伍拾日，如易科罰金，以佰元折算壹日。
如附表所示之電動機具拾玖台、新台幣壹佰柒拾元，沒收之。
    事  實
一、丙○○明知經營電子遊戲場業，須依電子遊戲場業管理條例相關規定辦理營利事
    業登記，竟未辦理登記，自民國八十九年八月三日起，在位於高雄市○○路二五
    ０號「清心釣蝦場」之公眾得出入之場所，設置「列車」、「水果盤」、「賽馬
    」、「梭哈」、「麻將」、「吃角子老虎」等利用電、電子、電腦、機械或其他
    類似方式操縱，以產生或顯示聲光影像、圖案、動作之電子遊樂機具共十九台，
    而經營電子遊戲場業，並基於賭博之概括犯意，用其中電動機具「吃角子老虎」
    二台，以賭客投幣十元押注，如押中則可得不等倍數現金，如未押中，則賭資悉
    歸丙○○所有之方式，連續與不特定之賭客賭博財物。嗣於八十九年八月六日凌
    晨一時二十五分許，為警查獲如附表所示之機具，並扣得電動賭博機具「吃角子
    老虎」（含ＩＣ板二塊）二台及機具內之賭資新台幣（下同）一百七十元。
二、案經高雄市政府警察局小港分局報告台灣高雄地方法院檢察署檢察官聲請簡易判
    決處刑，經本院高雄簡易庭認不宜以簡易判決處刑，移送改依通常程序審理。
    理  由
一、右揭事實，業據被告丙○○坦承不諱，核與證人即查獲時在場陪同友人把玩電玩
    之顧客甲○○於警訊及本院審理時與證人及到場查獲本案警員乙○○證述之情節
    相符，復有高雄市政府警察局小港分局臨場檢查紀錄附卷可憑。被告自白與事實
    相符，自堪信為真實，本件事證明確，被告犯行洵堪認定。
二、按電子遊戲場業管理條例第十五條之立法意旨係為健全電子遊戲場之營業秩序，
    明定未依該條例規定辦理電子遊戲場業之營利事業登記者，即屬未經設立而營業
    ；又按同條例第二十二規定，其處罰對象為「行為人」，即指實際違規經營該電
    子遊戲場業者，至於營業場所、設備之規模，該條例並未有明文設限。被告丙○
    ○未辦理電子遊戲場業之登記而經營電子遊戲場業務，另以其中二台「吃角子老
    虎」電動機具與顧客賭博財物，核其所為，係違反電子遊戲場業管理條例第十五
    條之未經辦理營利事業登記而擅自經營電子遊戲場業之規定，應依同法第二十二
    條之規定處斷與刑法第二百六十六條第一項前段之普通賭博罪。被告先後多次賭
    博犯行，時間緊接，觸犯構成要件相同之罪名，顯係基於概括犯意反覆為之，為
    連續犯，應依刑法第五十六條之規定論以一罪並加重其刑。而被告以一擺設電動
    機具之行為，同時觸犯上開構成要件不相同之罪名，為想像競合犯，應從一重依
    電子遊戲場業管理條例第二十二條規定論處，公訴人認被告所為賭博及違反電子
    遊戲場業管理條例犯行，具方法結果之牽連關係，容有誤會，併此敘明之。爰審
    酌被告前衛曾受有期徒刑之宣告，素行尚佳，雖所陳列之電動機具多達十九台又
    為賭博之行為，然經營時間不長，獲利有限，且犯後坦承犯行態度良好等一切情
    狀，量處如主文所示之刑，並諭知易科罰金之折算標準，以資懲儆。又中華民國
    刑法第四十一條業經立法院於九十年一月四日修正，總統於同月十日公布，自該
    月十二日起施行，而被告所犯為最重本刑三年以下有期徒刑之罪，且經本院量處
    拘役五十日之刑，依其行為時即修正前刑法第四十一條之規定，所宣告之刑本得
    易科罰金，然其行為後刑法第四十一條既經修正，自應依刑法第二條第一項前段
    ，適用裁判時之法律即修正後之刑法第四十一條第一項之規定，附此敘明。另被
    告於上址所擺設，扣案如附表編號一之電動賭博機具「吃角子老虎」二台（含Ｉ
    Ｃ版二塊），為當場賭博之器具；扣案賭資一百七十元係在賭檯之財物，應依刑
    法第二百六十六條第二項之規定宣告沒收。至如附表編號二至六所示之電動機具
    雖無證據顯示係供作賭博之用且未扣案，然係被告所有供其經營電子遊戲場業務
    之用，業據被告供承甚明，係供被告犯罪所用之物，自應依刑法第三十八條第一
    項第二款規定併予宣告沒收。
據上論斷，應依刑事訴訟法第四百五十二條、第二百九十九條第一項前段，電子遊戲
場業管理條例第二十二條，刑法第十一條前段、第五十六條、第二百六十六條第一項
前段、第二項、第四十一條第一項、第五十五條，罰金罰鍰提高標準條例第一條前段
、第二條，判決如主文。
中      華      民      國    九十      年      五      月    二十三    日
                                  臺灣高雄地方法院刑事第二庭
                                      法  官  卓立婷
右正本證明與原本無異。
如不服本判決，應於判決送達後十日內，向本院提出上訴狀。
                                      書記官    陳家宏
中    華    民    國      九十      年      五      月      二十五      日
附表：
┌───┬──────┬──────────┬────────────┐
│ 編 號│ 品    名   │ 數             量  │屬                   性 │
├───┼──────┼──────────┼────────────┤
│ 一   │ 吃角子老虎 │ 貳台（含IC板貳塊） │當場賭博之器具（已扣案）│
├───┼──────┼──────────┼────────────┤
│ 二   │ 列      車 │ 貳台               │被告所有供犯罪所用之物  │
├───┼──────┼──────────┼────────────┤
│ 三   │ 水  果盤│ 參台               │同右                    │
├───┼──────┼──────────┼────────────┤
│ 四   │ 賽 馬 電 玩│ 壹台               │同右                    │
├───┼──────┼──────────┼────────────┤
│ 五   │ 梭      哈 │ 肆台               │同右                    │
├───┼──────┼──────────┼────────────┤
│ 六   │ 麻      將 │ 柒台               │同右                    │
└───┴──────┴──────────┴────────────┘


司法院資訊處製作；財團法人民間司法改革基金會備份。
